# 再次请教陈版关于理财产品现流列示的问题

提问人：naruto6852 时间：2019-04-08 11:44:07
关于理财产品现金流的列示，其实陈版之前已经做过多次回复，但有几个问题还想再次请教下陈版！
1 、根据会计准则规定，“收回投资收到的现金”不包括债权性投资收回的利息，债权性投资收回的利息计入 “取得投资收益收到的现金”。那么一般的理财产品是否属于债权性投资，本金和收益一起赎回时，收益部分是否列入“取得投资收益收到的现金”？目前较多同行认为应一并列入 “收回投资收到的现金 “。
2 、对于包含利率、汇率等真实基础变量的结构性存款，如果整体指定为“以公允价值计量且其变动计入当期损益的金融资产”，那么还是属于债权性投资吗？赎回时的收益在现流中如何列示？
3 、对于包含利率、汇率等真实基础变量的结构性存款，如果将浮动收益部分拆分计量为衍生金融工具，那么赎回时在现金流量表中，本金如何列示？
拆分计量部分如何列示？
感恩同行！

回答人：chenyiwei
1 、一般理财产品较少同时承诺保本保收益，故通常不视为债权性投资。对不承诺保本的理财产品，收回的款项可能不易在本金和利息之间作出区分，故按一个总数列入 “收回投资收到的现金”。
2 、对于保本的结构性存款和理财产品，对于其现金流量中明确为还本的部分，可以作为收回投资收到的现金，收益部分（含固定、浮动）可作为 “取得投资收益收到的现金”。这种做法不受是否分拆嵌入衍生工具的影响。